# 或有事项的账务处理

提问人：wx_5e7dc5ecabdd 时间：2020-04-30 11:33:06
或有事项形成资产的，可能性需要达到“基本确定”的程度，但是资产的确认条件中的可能性是“经济利益很可能流入企业” 或有事项的处理是否与自产的确认条件存在冲突？

回答人：chenyiwei
由于或有资产的不确定性大，且确认或有资产不符合谨慎性原则，故在具体准则规定中从严把握，设置比基本准则更严格的门槛。